【裁判字號】    89,易,2532
【裁判日期】    890905
【裁判案由】    竊盜
【裁判全文】
台灣台中地方法院刑事判決                        八十九年度易字第二五三二號
    公  訴  人  台灣台中地方法院檢查署檢察官
    被      告  乙○○
                丙○○
右列被告因竊盜案件，經檢察官提起公訴（八十九年度偵字第九六八九號），本院判
決如左：
    主  文
乙○○共同踰越門扇及安全設備竊盜，累犯，處有期徒刑柒月。
丙○○共同踰越門扇及安全設備竊盜，處有期徒刑柒月。
    事  實
一、乙○○前曾有竊盜、麻藥及毒品犯行，其中於民國（下同）八十六年間因違反麻
    醉藥品管理條例案件，經台灣南投地方法院判處有期徒刑三月，八十六年十月二
    十七日易科罰金執行完畢；丙○○曾分別於七十九年、八十四年及八十八年有三
    次竊盜犯行（均不構成累犯）。詎均仍不知悔改，乙○○、丙○○復基於共同意
    圖為自己不法所有之犯意聯絡，於八十九年六月五日十五時許，由乙○○先徒手
    開啟甲○○位於台中縣烏日鄉○○路七十五巷三十六號大門後，無故踰越門扇侵
    入該建築物（該處適逢高鐵經過，甲○○已未住居於該處，無故侵入部分業據其
    提出告訴），並將大門反鎖，再由丙○○自該住宅旁屬於安全設備之窗戶爬入後
    ，二人翻箱倒櫃，並竊得甲○○所有置於衣櫥內之退伍令一張及舊郵票一百五十
    九張，得手後並隨即將之藏往其等所駕駛之Ｍ八─００四三號自用小貨車內。適
    丙○○將屋內之鋁門窗卸下拆解時，於當日十八時三十分許，為甲○○發現，而
    通知友人陳振宗、胡振業二人合力當場逮獲，並報警處理。
二、案經台中縣警察局烏日分局報請臺灣臺中地方法院檢察署檢察官偵查起訴。
    理  由
一、訊據被告等均矢口否認有何竊盜犯行，均辯稱：伊等僅係進入屋內撿拾退伍令及
    信封（內含有舊郵票），並非行竊，因為該房屋老舊無人居住，且均未拆卸鋁門
    窗，在警局之所以說有拆卸鋁門窗，乃因警察告以如趕快承認，就可離開，所以
    才承認云云。惟查，右開事實，業據被害人甲○○於警訊及本院審理期間指訴綦
    詳，並經證人即當場協同被害人逮獲被告之胡振業、陳振宗證明屬實，有各該訊
    問筆錄在卷可按，並有查獲現場照片數幀在卷可按，被告雖持前詞為辯，然被害
    人甲○○於警局及本院審理時均供稱：伊所有上開住處業遭偷竊連同此次共四次
    ，損失約達新台幣二十萬元左右，前均未抓到竊賊，伊注意了很久，此次發現被
    告二人駕駛Ｍ八─００四三號貨車停放於伊住宅前，所以才聯繫友人並報警查獲
    ，伊是因為高鐵要經過，要徵收地上物（系爭建物），所以才慢慢搬走，但有些
    東西尚未搬走等情，足見甲○○並未放棄該屋及其內物品之所有權，即非無主物
    ，被告乙○○於警訊及本院審理時亦直承知悉未經許可拿取別人東西之行為不對
    ，所以緊張頭部才會受傷等情，足見其等辯稱：係撿拾而非行竊乙節，顯無可採
    。至被告丙○○於警訊時復供稱：「因我今（五日）十二時左右打電話給乙○○
    說我向地下錢莊借一萬元快到期了，有何種辦法能馬上賺錢，他就叫我到台中縣
    烏日鄉○○路七十五巷三十六號幫忙搬東西就有錢賺，於是我在（五日）十五時
    左右就到該址，剛開始乙○○叫我幫他找地上信封，隨後叫我去卸下鋁門窗，當
    卸到一半時，發現屋主拿鎖匙開門進來，隨後警方與附近居民都趕到，就被帶至
    派出所來製作筆錄」、「（乙○○撿地上信封有何用途？）收集郵票拿到集郵社
    去交換或賣掉」、「（乙○○拆除鋁門窗有何用途？）他跟我說可以拿去賣錢」
    、「之前乙○○曾跟我說過，可以拆鋁門窗去賣錢，或者可拿郵票去換錢，因此
    我才會想到找他想辦法賺錢」等情，其於本院審理期間雖辯稱希望可以早點離開
    警局，所以才承認云云，然其於警局並未遭刑求（如遭刑求，被告當會記憶深刻
    ，然其卻辯稱忘記，顯然未遭警方強迫取供），被告乙○○於警訊時亦矢口否認
    有拆卸鋁門窗之犯行，如被告丙○○所辯可以早些離去警局屬實，何故被告乙○○未為相同供詞而予以承認，是足佐證被告丙○○於本院審理時所為辯解實無足
    採。且被告等於行竊退伍令及舊郵票，將之置放於乙○○所有之Ｍ八─００四三
    號自用小貨車後，並未立刻離去，反留於案發地點遭被害人、證人及警方聯合逮
    捕，益徵現場照片所示之鋁門窗應係被告合力拆卸待搬運無誤。本件事證明確，
    被告犯行洵堪認定。
二、核被告二人所為，係犯刑法第三百二十一條第一項第二款踰越門扇及安全設備竊
    盜罪（被告乙○○直承自大門進入，被告丙○○自白因大門深鎖，故自未上鎖之
    窗戶爬入，公訴人疏未論及，惟竊盜之基本犯罪事實同一，起訴法條應予變更）
    及第三百零六條第一項無故侵入他人建築物罪（被害人甲○○指稱案發當時因為
    高鐵經過，伊所有系爭建物需搬離，有些東西尚未搬遷，故被害人非有以此為居
    住場所之意思，被告應係未經許可，無故侵入他人建築物，然與公訴人所指之無
    故侵入住宅屬同一款項，起訴法條不予變更）。其等所犯前開二罪，有方法與結
    果之牽連關係，為牽連犯，依刑法第五十五條後段從一重之加重竊盜罪處斷。又
    被告乙○○前曾於八十六年間因違反麻醉藥品管理條例案件，經台灣南投地方法
    院判處有期徒刑三月，八十六年十月二十七日易科罰金執行完畢，有台灣台中地
    方法院檢察署刑案資料查註記錄表及台灣高等法院被告全國前案記錄表各一紙在
    卷可按，其於五年內再犯本件有期徒刑以上之罪，為累犯，依刑法第四十七條規
    定加重其刑。又被告二人彼此間有犯意聯絡與行為分擔，為共同正犯。爰審酌被
    告乙○○前已有一次竊盜犯行，被告丙○○則有三次竊盜犯行，有前開記錄表可
    據，均仍不知悔改，此次復無故侵入被害人所有建築物行竊，除侵害被害人對於
    其內物品之支配能力外，尚危及被害人出入環境之安全，且犯後尚飾詞否認犯行
    ，惟考其行竊物品價值非高，暨其所用方法、手段、動機等一切情狀，分別量處
    如主文所示之刑。
據上論斷，應依刑事訴訟法第二百九十九條第一項前段、第三百條，刑法第二十八條
、第三百二十一條第一項第二款、第三百零六條第一項、第五十五條後段、第四十七
條，罰金罰鍰提高標準條例第一條前段，判決如主文。
中    華    民    國    八十九  年      九      月        五        日
                                    台灣台中地方法院刑事第三庭
                                        法  官  賴妙雲
右正本證明與原本無異。
如不服本判決，應於送達後十日內向本院提出上訴狀(須附繕本)，上訴於台灣高等
法院台中分院。
                                        書記官
中    華    民    國    八十九    年      九        月        六        日
附錄論罪科刑法條
刑法第三百二十一條第一項第二款
    第三百零六條第一項
犯竊盜罪而有左列情形之一者，處六月以上五年以下有期徒刑：
一、於夜間侵入住宅或有人居住之建築物、船艦，或隱匿其內而犯之者。
二、毀越門扇、牆垣或其他安全設備而犯之者。
三、攜帶兇器而犯之者。
四、結夥三人以上而犯之者。
五、乘火災、水災或其他災害之際而犯之者。
六、在車站或埠頭而犯之者。
前項之未遂犯罰之。
刑法第三百零六條
無故侵入他人宅、建築物或附連圍繞之土地或船艦者，處一年以下有期徒刑、拘役或
三百元以下罰金。
無故隱匿其內，或受退去之要求而仍留滯者，亦同。


司法院資訊處製作；財團法人民間司法改革基金會備份。
